{"present": {"1 Singular": {"Affirmative": "cr\u00e9amaim", "Question": "an gcr\u00e9amaim?", "Negative": "n\u00ed chr\u00e9amaim"}, "2 Singular": {"Affirmative": "cr\u00e9amann t\u00fa", "Question": "an gcr\u00e9amann t\u00fa?", "Negative": "n\u00ed chr\u00e9amann t\u00fa"}, "3 Singular": {"Male": {"Affirmative": "cr\u00e9amann s\u00e9", "Question": "an gcr\u00e9amann s\u00e9?", "Negative": "n\u00ed chr\u00e9amann s\u00e9"}, "Female": {"Affirmative": "cr\u00e9amann s\u00ed", "Question": "an gcr\u00e9amann s\u00ed?", "Negative": "n\u00ed chr\u00e9amann s\u00ed"}}, "1 Plural": {"Compressed": {"Affirmative": "cr\u00e9amaimid", "Question": "an gcr\u00e9amaimid?", "Negative": "n\u00ed chr\u00e9amaimid"}, "Extended": {"Affirmative": "cr\u00e9amann muid", "Question": "an gcr\u00e9amann muid?", "Negative": "n\u00ed chr\u00e9amann muid"}}, "2 Plural": {"Affirmative": "cr\u00e9amann sibh", "Question": "an gcr\u00e9amann sibh?", "Negative": "n\u00ed chr\u00e9amann sibh"}, "3 Plural": {"Affirmative": "cr\u00e9amann siad", "Question": "an gcr\u00e9amann siad?", "Negative": "n\u00ed chr\u00e9amann siad"}, "Passive": {"Affirmative": "cr\u00e9amtar", "Question": "an gcr\u00e9amtar?", "Negative": "n\u00ed chr\u00e9amtar"}}, "future": {"1 Singular": {"Affirmative": "cr\u00e9amfaidh m\u00e9", "Question": "an gcr\u00e9amfaidh m\u00e9?", "Negative": "n\u00ed chr\u00e9amfaidh m\u00e9"}, "2 Singular": {"Affirmative": "cr\u00e9amfaidh t\u00fa", "Question": "an gcr\u00e9amfaidh t\u00fa?", "Negative": "n\u00ed chr\u00e9amfaidh t\u00fa"}, "3 Singular": {"Male": {"Affirmative": "cr\u00e9amfaidh s\u00e9", "Question": "an gcr\u00e9amfaidh s\u00e9?", "Negative": "n\u00ed chr\u00e9amfaidh s\u00e9"}, "Female": {"Affirmative": "cr\u00e9amfaidh s\u00ed", "Question": "an gcr\u00e9amfaidh s\u00ed?", "Negative": "n\u00ed chr\u00e9amfaidh s\u00ed"}}, "1 Plural": {"Compressed": {"Affirmative": "cr\u00e9amfaimid", "Question": "an gcr\u00e9amfaimid?", "Negative": "n\u00ed chr\u00e9amfaimid"}, "Extended": {"Affirmative": "cr\u00e9amfaidh muid", "Question": "an gcr\u00e9amfaidh muid?", "Negative": "n\u00ed chr\u00e9amfaidh muid"}}, "2 Plural": {"Affirmative": "cr\u00e9amfaidh sibh", "Question": "an gcr\u00e9amfaidh sibh?", "Negative": "n\u00ed chr\u00e9amfaidh sibh"}, "3 Plural": {"Affirmative": "cr\u00e9amfaidh siad", "Question": "an gcr\u00e9amfaidh siad?", "Negative": "n\u00ed chr\u00e9amfaidh siad"}, "Passive": {"Affirmative": "cr\u00e9amfar", "Question": "an gcr\u00e9amfar?", "Negative": "n\u00ed chr\u00e9amfar"}}, "past": {"1 Singular": {"Affirmative": "chr\u00e9am m\u00e9", "Question": "ar chr\u00e9am m\u00e9?", "Negative": "n\u00edor chr\u00e9am m\u00e9"}, "2 Singular": {"Affirmative": "chr\u00e9am t\u00fa", "Question": "ar chr\u00e9am t\u00fa?", "Negative": "n\u00edor chr\u00e9am t\u00fa"}, "3 Singular": {"Male": {"Affirmative": "chr\u00e9am s\u00e9", "Question": "ar chr\u00e9am s\u00e9?", "Negative": "n\u00edor chr\u00e9am s\u00e9"}, "Female": {"Affirmative": "chr\u00e9am s\u00ed", "Question": "ar chr\u00e9am s\u00ed?", "Negative": "n\u00edor chr\u00e9am s\u00ed"}}, "1 Plural": {"Compressed": {"Affirmative": "chr\u00e9amamar", "Question": "ar chr\u00e9amamar?", "Negative": "n\u00edor chr\u00e9amamar"}, "Extended": {"Affirmative": "chr\u00e9am muid", "Question": "ar chr\u00e9am muid?", "Negative": "n\u00edor chr\u00e9am muid"}}, "2 Plural": {"Affirmative": "chr\u00e9am sibh", "Question": "ar chr\u00e9am sibh?", "Negative": "n\u00edor chr\u00e9am sibh"}, "3 Plural": {"Compressed": {"Affirmative": "chr\u00e9am siad", "Question": "ar chr\u00e9am siad?", "Negative": "n\u00edor chr\u00e9am siad"}, "Extended": {"Affirmative": "chr\u00e9amadar", "Question": "ar chr\u00e9amadar?", "Negative": "n\u00edor chr\u00e9amadar"}}, "Passive": {"Affirmative": "cr\u00e9amadh", "Question": "ar cr\u00e9amadh?", "Negative": "n\u00edor cr\u00e9amadh"}}, "condi": {"1 Singular": {"Affirmative": "chr\u00e9amfainn", "Question": "an gcr\u00e9amfainn?", "Negative": "n\u00ed chr\u00e9amfainn"}, "2 Singular": {"Affirmative": "chr\u00e9amf\u00e1", "Question": "an gcr\u00e9amf\u00e1?", "Negative": "n\u00ed chr\u00e9amf\u00e1"}, "3 Singular": {"Male": {"Affirmative": "chr\u00e9amfadh s\u00e9", "Question": "an gcr\u00e9amfadh s\u00e9?", "Negative": "n\u00ed chr\u00e9amfadh s\u00e9"}, "Female": {"Affirmative": "chr\u00e9amfadh s\u00ed", "Question": "an gcr\u00e9amfadh s\u00ed?", "Negative": "n\u00ed chr\u00e9amfadh s\u00ed"}}, "1 Plural": {"Compressed": {"Affirmative": "chr\u00e9amfaimis", "Question": "an gcr\u00e9amfaimis?", "Negative": "n\u00ed chr\u00e9amfaimis"}, "Extended": {"Affirmative": "chr\u00e9amfadh muid", "Question": "an gcr\u00e9amfadh muid?", "Negative": "n\u00ed chr\u00e9amfadh muid"}}, "2 Plural": {"Affirmative": "chr\u00e9amfadh sibh", "Question": "an gcr\u00e9amfadh sibh?", "Negative": "n\u00ed chr\u00e9amfadh sibh"}, "3 Plural": {"Compressed": {"Affirmative": "chr\u00e9amfaid\u00eds", "Question": "an gcr\u00e9amfaid\u00eds?", "Negative": "n\u00ed chr\u00e9amfaid\u00eds"}, "Extended": {"Affirmative": "chr\u00e9amfadh siad", "Question": "an gcr\u00e9amfadh siad?", "Negative": "n\u00ed chr\u00e9amfadh siad"}}, "Passive": {"Affirmative": "chr\u00e9amfa\u00ed", "Question": "an gcr\u00e9amfa\u00ed?", "Negative": "n\u00ed chr\u00e9amfa\u00ed"}}, "imper": {"1 Singular": {"Affirmative": "cr\u00e9amaim!", "Negative": "n\u00e1 cr\u00e9amaim!"}, "2 Singular": {"Affirmative": "cr\u00e9am!", "Negative": "n\u00e1 cr\u00e9am!"}, "3 Singular": {"Male": {"Affirmative": "cr\u00e9amadh s\u00e9!", "Negative": "n\u00e1 cr\u00e9amadh s\u00e9!"}, "Female": {"Affirmative": "cr\u00e9amadh s\u00ed!", "Negative": "n\u00e1 cr\u00e9amadh s\u00ed!"}}, "1 Plural": {"Compressed": {"Affirmative": "cr\u00e9amaimis!", "Negative": "n\u00e1 cr\u00e9amaimis!"}, "Extended": {"Affirmative": "cr\u00e9amadh muid!", "Negative": "n\u00e1 cr\u00e9amadh muid!"}}, "2 Plural": {"Affirmative": "cr\u00e9amaig\u00ed!", "Negative": "n\u00e1 cr\u00e9amaig\u00ed!"}, "3 Plural": {"Compressed": {"Affirmative": "cr\u00e9amaid\u00eds!", "Negative": "n\u00e1 cr\u00e9amaid\u00eds!"}, "Extended": {"Affirmative": "cr\u00e9amadh siad!", "Negative": "n\u00e1 cr\u00e9amadh siad!"}}, "Passive": {"Affirmative": "cr\u00e9amtar!", "Negative": "n\u00e1 cr\u00e9amtar!"}}, "pastConti": {"1 Singular": {"Affirmative": "chr\u00e9amainn", "Question": "an gcr\u00e9amainn?", "Negative": "n\u00ed chr\u00e9amainn"}, "2 Singular": {"Affirmative": "chr\u00e9amt\u00e1", "Question": "an gcr\u00e9amt\u00e1?", "Negative": "n\u00ed chr\u00e9amt\u00e1"}, "3 Singular": {"Male": {"Affirmative": "chr\u00e9amadh s\u00e9", "Question": "an gcr\u00e9amadh s\u00e9?", "Negative": "n\u00ed chr\u00e9amadh s\u00e9"}, "Female": {"Affirmative": "chr\u00e9amadh s\u00ed", "Question": "an gcr\u00e9amadh s\u00ed?", "Negative": "n\u00ed chr\u00e9amadh s\u00ed"}}, "1 Plural": {"Compressed": {"Affirmative": "chr\u00e9amaimis", "Question": "an gcr\u00e9amaimis?", "Negative": "n\u00ed chr\u00e9amaimis"}, "Extended": {"Affirmative": "chr\u00e9amadh muid", "Question": "an gcr\u00e9amadh muid?", "Negative": "n\u00ed chr\u00e9amadh muid"}}, "2 Plural": {"Affirmative": "chr\u00e9amadh sibh", "Question": "an gcr\u00e9amadh sibh?", "Negative": "n\u00ed chr\u00e9amadh sibh"}, "3 Plural": {"Compressed": {"Affirmative": "chr\u00e9amaid\u00eds", "Question": "an gcr\u00e9amaid\u00eds?", "Negative": "n\u00ed chr\u00e9amaid\u00eds"}, "Extended": {"Affirmative": "chr\u00e9amadh siad", "Question": "an gcr\u00e9amadh siad?", "Negative": "n\u00ed chr\u00e9amadh siad"}}, "Passive": {"Affirmative": "chr\u00e9amta\u00ed", "Question": "an gcr\u00e9amta\u00ed?", "Negative": "n\u00ed chr\u00e9amta\u00ed"}}, "subj": {"1 Singular": {"Affirmative": "go gcr\u00e9ama m\u00e9", "Negative": "n\u00e1r chr\u00e9ama m\u00e9"}, "2 Singular": {"Affirmative": "go gcr\u00e9ama t\u00fa", "Negative": "n\u00e1r chr\u00e9ama t\u00fa"}, "3 Singular": {"Male": {"Affirmative": "go gcr\u00e9ama s\u00e9", "Negative": "n\u00e1r chr\u00e9ama s\u00e9"}, "Female": {"Affirmative": "go gcr\u00e9ama s\u00ed", "Negative": "n\u00e1r chr\u00e9ama s\u00ed"}}, "1 Plural": {"Compressed": {"Affirmative": "go gcr\u00e9amaimid", "Negative": "n\u00e1r chr\u00e9amaimid"}, "Extended": {"Affirmative": "go gcr\u00e9ama muid", "Negative": "n\u00e1r chr\u00e9ama muid"}}, "2 Plural": {"Affirmative": "go gcr\u00e9ama sibh", "Negative": "n\u00e1r chr\u00e9ama sibh"}, "3 Plural": {"Affirmative": "go gcr\u00e9ama siad", "Negative": "n\u00e1r chr\u00e9ama siad"}, "Passive": {"Affirmative": "go gcr\u00e9amtar", "Negative": "n\u00e1r chr\u00e9amtar"}}, "verbal noun": "cr\u00e9amadh", "verbal adjective": "cr\u00e9amtha"}